<!DOCTYPE html PUBLIC "-//W3C//DTD XHTML 1.0 Transitional//EN" "http://www.w3.org/TR/xhtml1/DTD/xhtml1-transitional.dtd">
<html xmlns="http://www.w3.org/1999/xhtml">
<head>
	<meta http-equiv="Content-Type" content="text/html; charset=iso-8859-1" />
	<title>Ymmärrä suomea</title>
	<style type="text/css" media="all">@import "css/styles.css";</style>
	<script type="text/javascript" src="swfobject.js"></script>
</head>
<body class="font-medium">
	<div id="main-wrapper">
		<div id="topbar"></div>
		<div id="main-menu">
			<table cellspacing="0" cellpadding="0" border="0" class="add-links"><tr>
				<td class="item"><img class="raquo" src="i/raquo.gif" alt="" height="7" width="4" /><a href="/ymmarra/index.php?moduli=sanakirja">Sanakirja</a></td>
				<td class="item"><img class="raquo" src="i/raquo.gif" alt="" height="7" width="4" /><a href="/ymmarra/index.php?moduli=verbit">Verbiluettelo</a></td>
				<td class="item"><img class="raquo" src="i/raquo.gif" alt="" height="7" width="4" /><a href="/ymmarra/index.php?moduli=kielioppi">Kielioppi</a></td>
			</tr></table>
			<table cellspacing="0" cellpadding="0" border="0"><tr>
				<td class="item"><img class="raquo" src="i/raquo.gif" alt="" height="7" width="4" /><a href="/ymmarra/index.php">Etusivu</a></td>
				<td class="item"><img class="raquo" src="i/raquo.gif" alt="" height="7" width="4" /><a href="/ymmarra/index.php?moduli=tekstit">Lukutekstit</a></td>
			</tr></table>
		</div>
		<div id="content">
			<table cellspacing="0" cellpadding="0" border="0" id="content-wrapper"><tr>
				<td>
					<div id="left-menu">
												<div class="header-verb"><span>Verbit</span></div>
						<div class="menu">
								<div class="init"><a href="/ymmarra/index.php?moduli=verbit&kirjain=a">A</a></div>
								<div class="init"><a href="/ymmarra/index.php?moduli=verbit&kirjain=e">E</a></div>
								<div class="init"><a href="/ymmarra/index.php?moduli=verbit&kirjain=h">H</a></div>
								<div class="init"><a href="/ymmarra/index.php?moduli=verbit&kirjain=i">I</a></div>
								<div class="init"><a href="/ymmarra/index.php?moduli=verbit&kirjain=j">J</a></div>
								<div class="init"><a href="/ymmarra/index.php?moduli=verbit&kirjain=k">K</a></div>
								<div class="init"><a href="/ymmarra/index.php?moduli=verbit&kirjain=l">L</a></div>
								<div class="init"><a href="/ymmarra/index.php?moduli=verbit&kirjain=m">M</a></div>
								<div class="init"><a href="/ymmarra/index.php?moduli=verbit&kirjain=n">N</a></div>
								<div class="init"><a href="/ymmarra/index.php?moduli=verbit&kirjain=o">O</a></div>
								<div class="init"><a href="/ymmarra/index.php?moduli=verbit&kirjain=p">P</a></div>
								<div class="init"><a href="/ymmarra/index.php?moduli=verbit&kirjain=r">R</a></div>
								<div class="init"><a href="/ymmarra/index.php?moduli=verbit&kirjain=s">S</a></div>
								<div class="init"><a href="/ymmarra/index.php?moduli=verbit&kirjain=t">T</a></div>
								<div class="init"><a href="/ymmarra/index.php?moduli=verbit&kirjain=u">U</a></div>
								<div class="init"><a href="/ymmarra/index.php?moduli=verbit&kirjain=v">V</a></div>
								<div class="init"><a href="/ymmarra/index.php?moduli=verbit&kirjain=y">Y</a></div>
								<div class="init"><a href="/ymmarra/index.php?moduli=verbit&kirjain=Ä">Ä</a></div>
						</div>					</div>
				</td>
				<td>
					<div id="main-content">
						<div id="path">
							<a href=".">Etusivu</a> &gt; <a href="/ymmarra/index.php?moduli=verbit&kirjain=P">P</a>						</div>
													<h1>POISTAA</h1>
						<table cellspacing="0" cellpadding="0" border="0">
							<tr>
								<td colspan="2" style="padding-bottom:10px;"><strong>Aktiivin indikatiivi</strong></td>
							</tr>
							<tr>
								<td><pre>PREESENS                   
minä      poistan          
sinä      poistat          
hän       poistaa          
me        poistamme        
te        poistatte        
he        poistavat        

PASSIIVI
          poistetaan       

IMPERFEKTI                 
         poistin           
         poistit           
         poisti            
         poistimme         
         poistitte         
         poistivat         

PASSIIVI
         poistettiin       

PERFEKTI
olen     poistanut         
olet     poistanut         
on       poistanut         
olemme   poistaneet        
olette   poistaneet        
ovat     poistaneet        

PASSIIVI
on       poistettu         

PLUSKVAMPERFEKTI
olin     poistanut         
olit     poistanut         
oli      poistanut         
olimme   poistaneet        
olitte   poistaneet        
olivat   poistaneet        

PASSIIVI
oli      poistettu         
</pre></td>
								<td>&nbsp;&nbsp;&nbsp;</td>
								<td><pre>     KIELTOMUOTO
     en        poista
     et        poista
     ei        poista
     emme      poista
     ette      poista
     eivät     poista


     ei        poisteta

   
     en        poistanut
     et        poistanut
     ei        poistanut
     emme      poistaneet
     ette      poistaneet
     eivät     poistaneet


     ei        poistettu


     en      ole poistanut
     et      ole poistanut
     ei      ole poistanut
     emme    ole poistaneet
     ette    ole poistaneet
     eivät   ole poistaneet


     ei      ole poistettu


     en    ollut  poistanut
     et    ollut  poistanut
     ei    ollut  poistanut
     emme  olleet poistaneet
     ette  olleet poistaneet
     eivät olleet poistaneet


     ei    ollut  poistettu
</pre></td>
							</tr>
						</table>
						<table cellspacing="0" cellpadding="0" border="0">
							<tr>
								<td colspan="2" style="padding-bottom:10px;"><strong>Aktiivin konditionaali</strong></td>
							</tr>
							<tr>
								<td><pre>PREESENS
minä     poistaisin        
sinä     poistaisit        
hän      poistaisi         
me       poistaisimme      
te       poistaisitte      
he       poistaisivat      

PASSIIVI
         poistettaisiin    

PERFEKTI
olisin   poistanut         
olisit   poistanut         
olisi    poistanut         
olisimme poistaneet        
olisitte poistaneet        
olisivat poistaneet        

PASSIIVI
olisi    poistettu         
</pre></td>
								<td>&nbsp;&nbsp;&nbsp;</td>
								<td><pre> 
      en          poistaisi
      et          poistaisi
      ei          poistaisi
      emme        poistaisi
      ette        poistaisi
      eivät       poistaisi


     ei          poistettaisi


     en olisi    poistanut
     et olisi    poistanut
     ei olisi    poistanut
     emme olisi  poistaneet
     ette olisi  poistaneet
     eivät olisi poistaneet


     ei olisi    poistettu
</pre></td>
							</tr>
						</table>
						<table cellspacing="0" cellpadding="0" border="0">
							<tr>
								<td colspan="2" style="padding-bottom:10px;"><strong>Aktiivin potentiaali</strong></td>
							</tr>
							<tr>
								<td><pre>PREESENS
minä     poistanen         
sinä     poistanet         
hän      poistanee         
me       poistanemme       
te       poistanette       
he       poistanevat       

PASSIIVI
         poistettaneen     

PERFEKTI
lienen   poistanut         
lienet   poistanut         
lienee   poistanut         
lienemme poistaneet        
lienette poistaneet        
lienevät poistaneet        

PASSIIVI
lienee   poistettu         
</pre></td>
								<td>&nbsp;&nbsp;&nbsp;</td>
								<td><pre> 
     en          poistane
     et          poistane
     ei          poistane
     emme        poistane
     ette        poistane
     eivät       poistane


     ei          poistettane


     en    liene poistanut
     et    liene poistanut
     ei    liene poistanut
     emme  liene poistaneet
     ette  liene poistaneet
     eivät liene poistaneet


     ei    liene poistettu
</pre></td>
							</tr>
						</table>
						<table cellspacing="0" cellpadding="0" border="0">
							<tr>
								<td colspan="2" style="padding-bottom:10px;"><strong>Aktiivin imperatiivi</strong></td>
							</tr>
							<tr>
								<td><pre>PREESENS

(sinä)   poista            
(hän)    poistakoon        
(me)     poistakaamme      
(te)     poistakaa         
(he)     poistakoot        

PASSIIVI
         poistettakoon     

PERFEKTI

ole      poistanut         
olkoon   poistanut         
olkaamme poistaneet        
olkaa    poistaneet        
olkoot   poistaneet        

PASSIIVI

olkoon   poistettu         
</pre></td>
								<td>&nbsp;&nbsp;&nbsp;</td>
								<td><pre> 

     älä         poista
     älköön      poistako
     älkäämme    poistako
     älkää       poistako
     älkööt      poistako


     älköön      poistettako



     älä ole       poistanut
     älköön olko   poistanut
     älkäämme olko poistaneet
     älkää olko    poistaneet
     älkööt olko   poistaneet



     älköön olko   poistettu
</pre></td>
							</tr>
						</table>
						<table cellspacing="0" cellpadding="0" border="0">
							<tr>
								<td colspan="2" style="padding-bottom:10px;"><strong>Verbin nominaalimuodot</strong></td>
							</tr>
							<tr>
								<td><pre>I INFINITIIVI              

Lyhyempi muoto:            
         poistaa           

Pitempi muoto:             
         poistaakseni      
         poistaaksesi
         poistaakseen
         poistaaksemme
         poistaaksenne
         poistaakseen

III  INFINITIIVI           

inessiivi    poistamassa   
elatiivi     poistamasta   
illatiivi    poistamaan    
adessiivi    poistamalla
abessiivi    poistamatta   
instruktiivi poistaman     
                           
Passiivi
instruktiivi poistettaman  
                           
                           
</pre></td>
								<td>&nbsp;&nbsp;&nbsp;</td>
								<td><pre> II INFINITIIVI

 inessiivi    poistaessa
 instruktiivi poistaen

 Passiivi
 inessiivi    poistettaessa






   IV INFINITIIVI

   nominatiivi  poistaminen
   partitiivi   poistamista
    

   I PARTISIIPPI
   aktiivi      poistava
   passiivi     poistettava

      II PARTISIIPPI
   aktiivi      poistanut
   passiivi     poistettu
</pre></td>
							</tr>
						</table>

					</div>
				</td>
			</tr></table>		</div>
		<div id="footer"><a href="http://www.oph.fi/"><img src="i/oph_logo_ymmarrasuomea.gif" width="157" height="35" alt="OPH" /></a></div>
	</div>
</body>
</html>
